臺灣高雄地方法院刑事判決　　　　　　　95年度易字第1950號
公　訴　人　臺灣高雄地方法院檢察署檢察官
被　　　告　乙○○
　　　　　　　　　　　巷6號2.
　　　　　　　　　　（現於臺灣高雄監獄另案執行中）
上列被告因竊盜等案件，經檢察官提起公訴（95年度偵字第2208
8 號），本院判決如下：
    主  文
乙○○犯攜帶兇器加重竊盜罪，未遂，處有期徒刑伍月，如易科
罰金，以新臺幣壹仟元折算壹日。扣案之老虎鉗、尖嘴鉗、T 型
把手各壹支，均沒收之。
    事  實
一、乙○○意圖為自己不法之所有，於民國95年08月23日11時25
    分許，攜帶客觀上足對人身安全具有危險性之老虎鉗、尖嘴
    鉗、T 型把手各1 支及不明利器，騎乘車牌號碼VYF-889 號
    輕型機車，在高雄市○○區○○路與正言路口，因見丁○○
    所有車牌號碼9471-NJ 號之自用小客車停放正言路旁，為竊
    取該車車內財物，竟以隨身攜帶之上開利器損壞該車兩側車
    門鑰匙孔致生損害於丁○○後，適巡邏員警行經該處，見其
    形跡可疑上前盤查，乙○○遂將上開金屬利器丟棄（未尋獲
    ）而未遂，乙○○於逃逸之際仍為警當場逮捕，始悉上情。
二、案經高雄市政府警察局苓雅分局報請臺灣高雄地方法院檢察
    署檢察官偵查起訴。
    理  由
壹、證據能力方面：
一、按被告以外之人於審判外之言詞或書面陳述，除法律有規定
    者外，不得作為證據，刑事訴訟法第159 條第1 項定有明文
    ；被告以外之人於審判外之陳述，雖不符同法第159 條之1
    至159 條之4 之規定，而經當事人於審判程序同意作為證據
    ，法院審酌該言詞陳述或書面陳述作成時之情況，認為適當
    者，亦得為證據。當事人、代理人或辯護人於法院調查證據
    時，知有第159 條第1 項不得為證據之情形，而未於言詞辯
    論終結前聲明異議者，視為有前項之同意，同法第159 條之
    5 第2 項亦有明文。查本判決以下所引傳聞證據，均經被告
    於法院調查證據時，表示同意作為證據，本院審酌上開證據
    等作成時並無偽造之動機，亦無何不法情事，認為適當，依
    上開說明，應皆有證據能力。
貳、實體方面
一、訊據被告固坦承有於上揭時間、在該處為警當場逮捕之事實
    ，惟矢口否認有何竊盜犯行，辯稱：伊只是停機車在該處，
    根本沒下車，並無毀損、著手竊盜等情云云。惟查：
(一)上揭犯罪事實有高雄市政府警察局苓雅分局搜索扣押筆錄、
    代保管物品目錄表、職務報告、行車執照影本、照片等附卷
    可稽。
(二)據證人即現場查獲巡邏警員吳忠楠於95年9 月14日偵訊時具
    結證述：被告當時機車尚未熄火，正以不明利器撬開9471-N
    J 自用小客車之駕駛座車鎖，因被告當時之形跡太可疑，所
    以才上前盤查，伊有親眼看到被告右手將不明利器順勢往陳
    中和墓園草皮上丟，之後加速逃逸與劉警員發生衝撞等語，
    證人復於95年10月26日偵訊時證稱：該不明銳器是金屬，因
    為會發光，形狀較扁、細形狀（並繪圖附卷，參偵卷第15頁
    、第38頁、第42頁背面），再於本院96年6 月21日審理時具
    結證述：「（問：查獲經過情形如何？）答：當時我及劉朝
    寬一人騎一台機車執行巡邏勤務，當時我們是穿制服，我們
    巡邏到案發地點時，發現一名可疑男子坐在未熄火之機車上
    ，該機車位置剛好是9471-NJ 號自用小客車駕駛座旁邊，該
    男子用不明利器撬駕駛座的門鎖，我們就上前去盤查，該男
    子發現我們前來，就將機車迴轉，結果撞到我同事劉朝寬的
    機車，二人就倒地，該男子在迴轉的過程中，用右手將該不
    明利器往陳中和墓園方向丟棄。」「（問：有無看到該不明
    利器是什麼？）答：我看到是金色的東西，應該是金屬類的
    東西，大小如我在偵查庭所繪的形狀。」「（問：被告當時
    離9471-N J號自用小客車多遠？）答：很近，被告他是坐在
    機車上，沒有下車，伸出手直接就可以碰觸駕駛座的車門。
    」等語在卷（參本院卷第96-97 頁），證人前後所述相同，
    且核與證人即查獲之巡邏員警劉朝寬於偵訊時及96年5 月24
    日本院審理時具結證稱：伊當時是跟副所長吳忠楠一起執行
    巡邏勤務，伊等二人各騎一台機車，吳忠楠是騎在前面，伊
    騎在後面，伊等二人相距二、三公尺，吳忠楠先看到被告站
    在一台紅色車子旁邊，吳忠楠就騎機車往被告方向過去，伊
    隨後也往被告方向過去，伊等當時是穿制服，被告看到伊等
    就騎著機車，往伊等的方向迎面而來，伊就用機車擋住被告
    的去路，結果被告的機車撞到伊的機車，伊等將被告攔下來
    之後，吳忠楠就請派出所的人來支援。伊當時看到被告站在
    那台紅色自小客車旁邊，後來伊去看該車子駕駛座旁之車門
    鑰匙孔有被破壞之痕跡，當時該車門並沒有被打開，但伊試
    著去打開時車門可以打開。被告當時有丟東西的動作，只是
    事後伊等去找沒有找到該物等語在卷（參本院卷第69-72 頁
    ）相符，堪可採信。參以卷附遭毀損兩側車門鑰匙孔之照片
    （參警卷第21頁、第21頁背面），及證人丁○○於95年10月
    26日偵訊時具結證述：事發之前車門鎖是完整無缺的等語（
    參偵卷第39頁）、證人丙○○於96年6 月21日本院審理時亦
    具結證述：95年8 月23日9471-NJ 號自用小客車是停放在高
    雄市○○區○○路陳中和墓園旁之停車位，該車在停放該處
    前並無何毀壞之處等語（參本院卷第99頁）在卷，益證被告
    確有損壞他人自用小客車車門鑰匙孔致生損害於他人之行為
    ，其透過車窗即可目視搜尋財物，破壞車門鎖行為與竊盜罪
    之構成要件事實之實現則具有相當密切之關係，此等行為若
    繼續不間斷進行，勢必直接導致竊盜構成要件之完成，是亦
    足認被告已著手於竊盜行為之實行，後因警員上前盤查而不
    遂之情。證人即車輛之所有人、使用人丁○○、丙○○既均
    證述車輛停放之前並無毀損之處，案發當時被告亦確實在該
    自用小客車鄰近處、伸出手即可直接碰觸到該車輛之位置，
    與常理並無矛盾之處，復有遭損壞之鑰匙孔照片可稽，堪信
    此確係被告所為。若係他人所為，焉有僅破壞兩側車門鑰匙
    孔後隨即離去不再進一步為竊盜犯行之可能，是本件竊盜未
    遂犯行應為被告所為無訛。是被告上開所辯，顯係事後卸責
    之詞，並無可採。
(三)綜上所述，本件事證已明，被告毀損、竊盜未遂犯行洵堪認
    定，應依法論科。
二、按刑法第321 條第1 項第3 款之攜帶兇器竊盜罪，係以行為
    人攜帶兇器竊盜為其加重條件，此所謂兇器，其種類並無限
    制，凡客觀上足對人之生命、身體、安全構成威脅，具有危
    險性之兇器均屬之，且祇須行竊時攜帶此種具有危險性之兇
    器為已足，並不以攜帶之初有行兇之意圖為必要（最高法院
    79年度臺上字第5253號判例足資參照）。而被告隨身攜帶之
    老虎鉗、尖嘴鉗、T 型
把手各1支，係金屬材
    質、質地堅硬，客觀上自屬足對人之生命、身體構成威脅者
    ，係兇器無疑。被告所為，已破壞車門鑰匙孔並物色財物，
    自應認著手於竊盜罪之實行，後因警察上前盤查而未得手，
    應屬未遂。是核被告所為，係犯刑法第321 條第1 項第3 款
    、第2 項之加重竊盜未遂罪、刑法第354 條之毀損罪。被告
    前開所犯攜帶兇器竊盜未遂罪及毀損罪2 罪間，均係基於一
    竊盜決意，為達成該竊盜犯行所為之各個舉動，應屬法律概
    念之一行為，其一行為觸犯上開2 罪名，為想像競合犯，應
    依刑法第55條規定，從一重之攜帶兇器竊盜未遂罪處斷。未
    遂部分，應依刑法第25條第2 項之規定減輕其刑。爰審酌被
    告正值青壯年紀，卻不思循正常途徑賺錢所得，行竊對社會
    治安及他人財產權之影響非輕，犯後猶矢口否認犯行，態度
    不佳，未見悔意，素行非佳，有臺灣高等法院被告前案紀錄
    表在卷，告訴人所受損害之程度尚非鉅，及其犯罪之動機、
    目的、生活狀況等一切情狀，量處如主文所示之刑，並審酌
    上情及被告家庭教育、經濟狀況，諭知易科罰金之折算標準
    。扣案之老虎鉗、尖嘴鉗、T 型把手各1 支，為被告所有，
    供本件犯罪預備之物，爰均依刑法第38條第1 項第2 款規定
    ，宣告沒收之。至未扣案之不明利器1 個，並未尋獲，亦無
    證據足證現尚存在，為免執行之困難，爰不宣告沒收，附此
    敘明。
據上論斷，應依刑事訴訟法第299 條第1 項前段，刑法第321 條
第1 項第3 款、第2 項、第354 條、第55條、第25條第2 項、第
41條第1 項前段、第38條第1 項第2 款，刑法施行法第1 條之1
，判決如主文。
本案經檢察官甲○○到庭執行職務。
中　　華　　民　　國　　96　　年　　7 　　月　　5 　　日
  　　　            刑事第十一庭審判長法　官  何秀燕
                                      法　官  林揚奇
                                      法　官  吳金芳
以上正本證明與原本無異。
如不服本判決應於收受本判決後10日內向本院提出上訴書狀，其
未敘述上訴理由者，並得於提起上訴後10日內向本院補提理由書
狀（均須按他造當事人之人數附繕本）「切勿逕送上級法院」。
中　　華　　民　　國　　96　　年　　7 　　月　　10　　日
                                      書記官  周美
附錄本判決論罪科刑法條：
中華民國刑法第321條
（加重竊盜罪）
犯竊盜罪而有左列情形之一者，處 6 月以上、 5 年以下有期徒
刑：
一  於夜間侵入住宅或有人居住之建築物、船艦或隱匿其內而犯
之者。
二  毀越門扇、牆垣或其他安全設備而犯之者。
三  攜帶兇器而犯之者。
四  結夥三人以上而犯之者。
五  乘火災、水災或其他災害之際而犯之者。
六  在車站或埠頭而犯之者。
前項之未遂犯罰之。
中華民國刑法第320 條
(普通竊盜罪)
意圖為自己或第三人不法之所有，而竊取他人之動產者，為竊盜
罪，處5 年以下有期徒刑、拘役或500 元以下罰金。
意圖為自己或第三人不法之利益，而竊佔他人之不動產者，依前
項之規定處斷。
前二項之未遂犯罰之。
中華民國刑法第354條
（毀損器物罪）
毀棄、損壞前二條以外之他人之物或致令不堪用，足以生損害於
公眾或他人者，處2 年以下有期徒刑、拘役或5 百元以下罰金。
